# 借款费用准则理解

提问人：jovn 时间：2013-05-24 21:28:07
1 、CAS17《借款费用》第 4 条，企业发生的借款费用，可直接归属于符合资本化条件的资产的购建或者生产的，应当予以资本化。看了准则讲解，对于“可直接归属”理解还是不透彻。可否用符合资本化条件的资产的购建或生产发生的增量借款费用来理解“可直接归属”？ 例如，企业有基建支出，也有一般性借款，怎么判断是否应该资本化？运用增量支出的概念就是说，如果不进行这个基建，将避免部分借款费用发生，那么这个增量借款费用应该按准则规定的方法资本化，判断是否增量，可以具体根据企业的现金流预算进行取证分析。 2 、合并范围内，母公司借款，无偿拆借给子公司，子公司利用此款项建设符合资本化条件的资产，应该同样适用于借款费用资本化吧？

回答人：chenyiwei
回复 jovn 的帖子
1 、这一条是关于借款费用资本化的最基本原则的表述，后面各条都是对这一条的具体化。即“可直接归属”包括两种情况；（ 1 ）专门借款；
（ 2 ）有确凿证据表明被资产支出占用的一般借款。你所说的“增量支出”概念可以用于理解“可直接归属”的概念。
2 、关键是在合并报表层面如何对子公司的资产支出和母公司从外部借入的资金之间建立可验证的、有客观事实作为证据的对应关系。如果满足这个对应关系的条件，则可以资本化。